---
title: "MVP-PUCRio-Dados"
author: "Tales Gonçalves"
date: "2023-09-11"
output: html_document
---

```{r setup, include=FALSE}
knitr::opts_chunk$set(echo = TRUE)
```

# Objetivo

Determinar o total de distância percorrida em Kms

Maiores médias de batimentos cardíacos e os Kms percorridos

Total de distância por tipo de atividade

As 10 maiores distâncias percorridas

Visualizar os poligonos no mapa usando api do Google Maps


## Fonte de Dados
Conectando na base de dados no Azure Data Factory através de driver ODBC

```{r, include = FALSE}

library(odbc) 
library(DBI)
library(tidyverse)

#Driver={ODBC Driver 18 for SQL Server};Server=tcp:sqldatabaserverteste.database.windows.net,1433;Database=sqldatabase;Uid=tales;Pwd={your_password_here};Encrypt=yes;TrustServerCertificate=no;Connection Timeout=30;

# Creating connection
my_connection <- dbConnect(drv = odbc::odbc(),
                           Driver = "SQL Server",
                           server = "tcp:sqldatabaserverteste.database.windows.net,1433",
                           database = "sqldatabase",
                           uid = "",
                           pwd = "")
                           
query <- "SELECT * FROM StravaActivities"
result <- dbGetQuery(my_connection, query)

result %>% head()

```

## Determinar o total de distância percorrida em Kms

```{r}
df_activities <- result %>% as_data_frame()

df_activities %>% summarise(Total = sum(distance)/ 1000)


```

## Maiores médias de batimentos cardíacos e os Kms percorridos

```{r}

df_activities %>% select(average_heartrate) %>% arrange(desc(average_heartrate)) %>% head(10)

```

## Total de distância por tipo de atividade

```{r}

df_activities %>% group_by(sport_type) %>% 
  summarise(Total = sum(distance)/ 1000)


```


## As 10 maiores distâncias percorridas 

```{r}
df_activities %>% select(distance) %>% arrange(desc(distance)) %>% head(10)

```


## Visualizar os poligonos no mapa usando api do Google Maps

```{r}

library(googleway)
library(mapsapi)
library(sf)
library(googlePolylines)
library(jsonlite)
library(rjson)
library(tidyverse)

mapKey <- ""

file_map <- read_file("teste4_map_strava_1.json")

json_mapa <- fromJSON(file_map, simplify = FALSE)

list_mapa <- do.call(rbind, json_mapa)

df_mapa <- data.frame(list_mapa)

mapa_plot <- df_mapa %>% filter(id_activitie == "9861608348")

google_map(key = mapKey, height = 800) %>%
add_polygons(data = mapa_plot, polyline = "map_summary_polyline", fill_colour = "#FF00FF", fill_opacity = 0.2)


```

