---
title: "MVP-Dados - PUC Rio"
author: "Tales Gonçalves"
date: "2023-09-11"
output: html_document
---

```{r setup, include=FALSE}
knitr::opts_chunk$set(echo = FALSE)
library(odbc) 
library(DBI)
library(tidyverse)
library(googleway)
library(mapsapi)
library(sf)
library(googlePolylines)
library(jsonlite)
library(rjson)
library(DT)

mapKey <- ""

# Creating connection
my_connection <- dbConnect(drv = odbc::odbc(),
                           Driver = "SQL Server",
                           server = "tcp:sqldatabaserverteste.database.windows.net,1433",
                           database = "sqldatabase",
                           uid = "",
                           pwd = "")

```

# Objetivo

-   Determinar o total de distância percorrida em Kms;

-   Maiores médias de batimentos cardíacos e os Kms percorridos;

-   Total de distância por tipo de atividade;

-   As 10 maiores distâncias percorridas;

-   Visualizar os poligonos no mapa usando api do Google Maps.


## Fonte de Dados

Conectando no banco de dados no Azure Data Factory através de driver ODBC e listando os dados

```{r, warning = FALSE, echo= TRUE}


#Driver={ODBC Driver 18 for SQL Server};Server=tcp:sqldatabaserverteste.database.windows.net,1433;Database=sqldatabase;Uid=tales;Pwd={your_password_here};Encrypt=yes;TrustServerCertificate=no;Connection Timeout=30;

#selecionado a tabela e criando data frame

query <- "SELECT * FROM StravaActivities"
result <- dbGetQuery(my_connection, query)

datatable(
result %>% head()
)

```

## Determinar o total de distância percorrida em Kms

```{r, warning=FALSE}
df_activities <- data_frame(result)

datatable(
df_activities %>% summarise(`Total KMs` = sum(distance)/ 1000)
)

```

## Maiores médias de batimentos cardíacos e os Kms percorridos

```{r, warning=FALSE}
datatable(
df_activities %>% select(distance,average_heartrate) %>% arrange(desc(average_heartrate)) %>% head(10)
)

```

## Total de distância por tipo de atividade

```{r, warning=FALSE}
datatable(
df_activities %>% group_by(sport_type) %>% 
  summarise(`Total Kms` = sum(distance)/ 1000)
)

```

## As 10 maiores distâncias percorridas

```{r, warning=FALSE}
datatable(
df_activities %>% select(Id,distance) %>% arrange(desc(distance)) %>% head(10)
)
```

## Visualizaçã dos poligonos no mapa usando api do Google Maps com a maior distância percorrida

```{r, echo = TRUE}


file_map <- read_file("teste4_map_strava_1.json")

json_mapa <- fromJSON(file_map, simplify = FALSE)

list_mapa <- do.call(rbind, json_mapa)

df_mapa <- as_tibble(list_mapa) %>% mutate(id_activitie = as.numeric(id_activitie)) %>% rename(Id = id_activitie)

mapa_plot <- df_mapa %>% filter(Id == 4940880311)

google_map(key = mapKey, height = 800) %>%
add_polygons(data = mapa_plot, polyline = "map_summary_polyline", fill_colour = "#FF00FF", fill_opacity = 0.2)


```
